臺灣士林地方法院刑事判決　　　　　　　　　　　　　　九十三年度易字第二三號
　　公　訴　人　臺灣士林地方法院檢察署檢察官
　　被　　　告　甲○○
右列被告因竊盜等案件，經檢察官提起公訴（九十二年度偵字第九二五七號），經本
院合議庭裁定由受命法官獨任進行簡式審判程序並判決如左：
    主  文
甲○○踰越安全設備竊盜，處有期徒刑壹年貳月。
    事  實
一、甲○○於民國八十二年間，因違反麻醉藥品管理條例案件，經臺灣臺北地方法院
    以八十二年度易緝字第三六六號判決有期徒刑四月確定，於八十二年十月十九日
    易科罰金執行完畢；復於九十年間，因犯誣告罪，經臺灣高等法院臺中分院以九
    十一年度上訴字第一六０四號判處拘役五十日確定，於九十一年十二月十三日易
    科罰金執行完畢；又於九十年間，因犯竊盜罪，經臺灣臺中地方法院以九十年度
    易字第一一三二號判決有期徒刑九月，緩刑三年，於九十年十月十八日確定（不
    構成累犯）。詎不知悔改，於緩刑期間內，因積欠他人債務無力清償，竟意圖為
    自己不法之所有，於九十二年七月三日早上七時許，至臺北市○○區○○街一一
    五巷十號一樓（起訴書誤載為一一七號一０號）乙○○住宅，見該址後門旁邊窗
    戶未上鎖，遂徒手打開窗戶，攀爬該窗戶安全設備，踰越入內，無故侵入他人之
    住宅，竊取乙○○所有、置放在客廳桌上黑色皮包內之荷蘭銀行信用卡、中國信
    託商業銀行信用卡（含預借現金密碼）各一枚、支票十五張及銀幣、銅幣多枚，
    得手後旋即逃逸。復基於意圖為自己不法之所有之概括犯意，連續持右開竊得之
    中國信託商業銀行信用卡，於附表所示之時間、地點，未經乙○○同意，擅自將
    獲悉之密碼輸入自動提款機，以此不正方法分別由自動付款設備取得銀行貸與乙
    ○○之如附表所示現金，共計新臺幣（下同）二十九萬元（起訴書所載有誤部分
    ，均更正如附表所示）。嗣乙○○發現家中遭竊情事，報警處理，並將荷蘭銀行
    信用卡掛失，因其不知中國信託商業銀行信用卡亦一併被竊，故未掛失，迨收受
    銀行信用卡消費明細表時，始發現該信用卡遭竊，並被人盜領上開金額，乃再報
    警究辦，經警調閱提款機錄影拍攝之相片，循線查獲。
二、案經乙○○訴由臺北市政府警察局北投分局報請臺灣士林地方法院檢察署檢察官
    偵查起訴。嗣經本院合議庭裁定由受命法官獨任進行簡式審判程序。
    理  由
一、右揭事實，業據被告甲○○於本院審理時坦承不諱，核與告訴人乙○○指訴情節
    相符，被告如附表所示盜領現金之情節，復有中國信託商業銀行九十二年七月份
    白金卡消費明細暨收費收執表、遭盜領一覽表、提款機拍攝畫面翻拍照片在卷足
    憑，足徵被告之自白與事實相符。至起訴書認被告係犯刑法第三百二十一條第一
    項第三款之攜帶兇器竊盜罪云云，因被告堅詞否認此情，觀之其於警詢時之供述
    ，被告係自承：伊從告訴人住宅未上鎖之後門侵入，並未提及有持螺絲起子前往
    乙事，質之告訴人亦陳述：歹徒沒有破壞門窗或門鎖等情在卷，另未有作案工具
    扣案可資佐證，告訴人住宅後門及窗戶既未上鎖，亦未被破壞，以該等情狀，並
    非必定須持兇器始足侵入行竊，被告所辯衡情可信，此外復查無其他積極證據可
    資認定，故無從遽認被告有攜帶兇器竊盜之行為。本件事證明確，被告犯行洵堪
    認定，應依法論科。
二、按窗戶具有防閑之效用，為安全設備；再按毀越門扇而入室行竊，其越入行為即
    屬侵入住宅，已結合於所犯加重竊盜之罪質中，無更行構成侵入住宅罪之理，最
    高法院著有二十七年上字第一八八七號判例可資參照。是被告於日間踰越安全設
    備無故侵入住宅竊盜犯行，本即無待被害人就無故侵入住宅部分提出告訴，亦不
    另構成無故侵入住宅罪，核被告此部分所為，係犯刑法第三百二十一條第一項第
    二款之踰越安全設備竊盜罪。另被告為無預借現金權利之人，利用竊得之信用卡
    鍵入密碼，以此不正方法，使自動付款設備誤認係有權之人真正預借現金而支付
    款項，核被告該部分所為，係犯刑法第三百三十九條之二第一項以不正方法由自
    動付款設備取得他人之物罪。起訴書認被告係犯刑法第三百二十一條第一項第三
    款之攜帶兇器竊盜罪，惟此部分並無證據可供佐參，已如前述，公訴人蒞庭論告
    時亦認被告係踰越安全設備竊盜，此部分因為僅涉及加重條件之變更，毋庸變更
    起訴法條。起訴書另認被告構成刑法第三百零六條第一項之罪，依照前開說明，
    此部分所指容有未洽。被告如附表編號一之、一之接續預借現金二次共四萬
    元，如附表編號二之、二之、二之、二之接續預借現金四次共八萬元，
    如附表編號三之、三之接續預借現金二次共四萬元，如附表編號四之、四
    之接續預借現金二次共四萬元，如附表編號五之、五之接續預借現金二次
    共六萬元，各係接續為之，仍屬一罪。被告先後如附表編號一、二、三、四、五
    、六所示以不正方法由自動付款設備取得他人之物之犯行，時間緊接，觸犯構成
    要件相同之罪名，顯係基於概括犯意反覆為之，為連續犯，應依刑法第五十六條
    之規定以一罪論，並加重其刑。被告犯加重竊盜罪之目的在於連續以不正方法由
    自動付款設備取得他人之物，以供清償個人債務，所犯上揭二罪之間，有方法目
    的之牽連關係，為牽連犯，應依刑法第五十五條之規定，從一重之加重竊盜罪論
    處（因重罪部分無連續犯關係，故主文不諭知連續，據上論結欄亦不引用刑法第
    五十六條）。爰審酌被告有事實欄所示之犯罪科刑執行紀錄，有臺灣高等法院被
    告全國前案紀錄表存卷可考，於緩刑期間內竟不知把握自新機會，再度犯罪，顯
    見其不知深切反省，自制力不佳、踰越安全設備竊盜，對於民眾居住安全所生危
    害甚鉅、犯加重竊盜罪及盜領金錢所得財物價值、已與告訴人達成和解，有和解
    書、切結書、本票在卷供參及犯後態度等一切情狀，量處如主文所示之刑。
據上論斷，應依刑事訴訟法第二百七十三條之一第一項、第二百九十九條第一項前段
，刑法第三百二十一條第一項第二款、第三百三十九條之二第一項、第五十五條，罰
金罰鍰提高標準條例第一條前段，判決如主文。
本案經檢察官吳怡明到庭執行職務。
中      華      民      國    九十三    年      三      月     十八     日
                              臺灣士林地方法院刑事第五庭
                                  法  官  黃  潔  茹
右正本證明與原本無異。
如不服本判決，應於判決送達後十日內，向本院提出上訴狀。
                                  書記官  柳  瑞  宗
中      華      民      國    九十三    年      三      月    二十三    日
附錄本案論罪科刑法條全文：
刑法第三百二十一條第一項第二款
犯竊盜罪而有左列情形之一者，處六月以上、五年以下有期徒刑：
二、毀越門扇、牆垣或其他安全設備而犯之者。
刑法第三百三十九條之二第一項
意圖為自己或第三人不法之所有，以不正方法由自動付款設備取得他人之物者，處三
年以下有期徒刑、拘役或一萬元以下罰金。
以前項方法得財產上不法之利益或使第三人得之者，亦同。
附表：
┌────┬─────────┬───────────────┬────┐
│編  號  │犯罪時間      │犯罪地點                      │盜領金額│
├─┬──┼─────────┼───────────────┼────┤
│一│  │九十二年七月十五日│臺北市○○區○○路四段三００號│二萬元  │
│  │    │零時五十四分許    │臺北國際商業銀行士林分行提款機│        │
│  ├──┼─────────┼───────────────┼────┤
│  │  │九十二年七月十五日│同右                          │二萬元  │
│  │    │零時五十四分許    │                              │        │
├─┼──┼─────────┼───────────────┼────┤
│二│  │九十二年七月十五日│臺北市○○區○○路三０九號    │二萬元  │
│  │    │七時二十八分許    │第一商業銀行士林分行提款機    │        │
│  ├──┼─────────┼───────────────┼────┤
│  │  │九十二年七月十五日│同右                          │二萬元  │
│  │    │七時二十九分許    │                              │        │
│  ├──┼─────────┼───────────────┼────┤
│  │  │九十二年七月十五日│同右                          │二萬元  │
│  │    │七時三十分許      │                              │        │
│  ├──┼─────────┼───────────────┼────┤
│  │  │九十二年七月十五日│同右                          │二萬元  │
│  │    │七時三十分許      │                              │        │
├─┼──┼─────────┼───────────────┼────┤
│三│  │九十二年七月十六日│臺北市○○區○○街四十二號    │二萬元  │
│  │    │十六時六分許      │中國國際商業銀行城中分行提款機│        │
│  ├──┼─────────┼───────────────┼────┤
│  │  │九十二年七月十六日│同右                          │二萬元  │
│  │    │十六時七分許      │                              │        │
├─┼──┼─────────┼───────────────┼────┤
│四│  │九十二年七月十七日│臺北市○○區○○路四段三００號│二萬元  │
│  │    │零時十分許        │臺北國際商業銀行士林分行提款機│        │
│  ├──┼─────────┼───────────────┼────┤
│  │  │九十二年七月十七日│同右                          │二萬元  │
│  │    │零時十一分許      │                              │        │
├─┼──┼─────────┼───────────────┼────┤
│五│  │九十二年七月十八日│臺北市○○區○○街一一八號    │三萬元  │
│  │    │二十三時十二分許  │中國信託商業銀行天母分行提款機│        │
│  ├──┼─────────┼───────────────┼────┤
│  │  │九十二年七月十八日│同右                          │三萬元  │
│  │    │二十三時十三分許  │                              │        │
├─┼──┼─────────┼───────────────┼────┤
│六│    │九十二年七月二十日│臺北市○○區○○街一一八號    │三萬元  │
│  │    │零時九分許        │中國信託商業銀行天母分行提款機│        │
├─┴──┴─────────┴───────────────┴────┤
│                                                        合計二十九萬元│
└───────────────────────────────────┘
